【裁判字號】    90,訴,606
【裁判日期】    900417
【裁判案由】    毒品危害防制條例
【裁判全文】
臺灣臺中地方法院刑事判決                            九十年度訴字第六六號
    公  訴  人  臺灣台中地方法院檢察署檢察官
    被      告  甲○○
右列被告因違反毒品危害防制條例案件，經檢察官提起公訴（九十年度毒偵字第三八
二號），本院判決如左：
    主  文
甲○○連續施用第一級毒品，處有期徒刑捌月。扣案之海洛因貳包（毛重分別約零點
柒公克及零點伍公克）沒收銷燬，杓子壹支、海洛因空袋貳只均沒收；又連續施用第
二級毒品，處有期徒刑伍月。扣案之安非他命壹包（毛重約壹點柒公克）沒收銷燬，
杓子壹支、安非他命空袋壹只、吸食器貳組、酒精燈壹具、橡皮管壹條均沒收。應執
行有期徒刑壹年。扣案之海洛因貳包（毛重分別約零點柒公克及零點伍公克）、安非
他命壹包（毛重壹點柒公克）沒收銷燬，杓子壹支、海洛因空袋貳只、安非他命空袋
壹只、吸食器貳組、酒精燈壹具、橡皮管壹條均沒收。
    事  實
一、甲○○前因施用第二級毒品安非他命案件，經依本院八十九年度毒聲字第四六七
    二號裁定送觀察、勒戒後，認無繼續施用毒品之傾向，業經台灣台中地方法院檢
    察署檢察官於民國八十九年八月二十四日，以八十九年度毒偵字第五二四三號為
    不起訴處分確定。詎甲○○復基於概括犯意，自八十九年十月中旬起至九十年一
    月十一日止，在台中市○區○○街三十一巷二之二號住處，以海洛因摻入香菸點
    燃吸食之方式，平均一星期一至二次，連續施用第一級毒品海洛因多次；又另基
    於概括之犯意，自八十九年十月中旬起至九十年一月十一日止，在上開處所，將
    安非他命置於玻璃吸食器內，以火燒烤，使產生煙霧，再以口吸入之方式，平均
    二至三日一次，連續施用第二級毒品安非他命多次。嗣於九十年一月十一日二十
    三時五十分許，為警在上址搜索查獲，並扣得第一級毒品海洛因二包（毛重分別
    約○˙七公克及○˙五公克）、第二級毒品安非他命一包（毛重約一˙七公克）
    及其所有供施用第一級毒品海洛因之海洛因空袋二只、供施用第二級毒品安非他
    命之安非他命空袋一只、吸食器二組、酒精燈一具、橡皮管一條、供施用第一、
    二級毒品之杓子一支及甲○○友人所有之針筒一支等物。經依本院九十年度毒聲
    字第二二八號裁定送觀察、勒戒後，認有繼續施用毒品之傾向。
二、案經台中市警察局第五分局報告台灣台中地方法院檢察署檢察官偵查起訴。
    理  由
一、右揭犯罪事實，業據被告甲○○於本院審理中坦承不諱，並有扣案之海洛因二包
    （毛重分別約０˙七公克及○˙五公克）、安非他命一包（毛重約一‧七公克）
    、海洛因空袋二只、安非他命空袋一只、吸食器二組、酒精燈一具、橡皮管一條
    、杓子一支等物足資佐證，且被告於執行觀察勒戒入所時所採之尿液，經送驗結
    果，亦呈甲基安非他命及嗎啡陽性反應，有長昕生活事業股份有限公司新東分公
    司濫用藥物尿液檢驗報告一份在卷足憑。又被告前因施用第二級毒品安非他命案
    件，經觀察、勒戒後，認無繼續施用毒品傾向，經台灣台中地方法院檢察署檢察
    官於八十九年八月二十四日，以八十九年度毒偵字第五二四三號為不起訴處分確
    定後，又連續施用第一、二級毒品，經依本院九十年度毒聲字第二二八號裁定送
    觀察、勒戒後，認有繼續施用毒品之傾向，亦有不起訴處分書、台灣台中地方法
    院檢察署刑案資料查註紀錄表及台灣台中看守所附設勒戒處所九十年一月三十日
    中所正總字第０三二三號函送之有無繼續施用毒品傾向證明書各一件附卷可稽，
    本件事證明確，被告犯行堪以認定。
二、核被告甲○○所為，係犯毒品危害防制條例第十條第一項施用第一級毒品罪及同
    條第二項施用第二級毒品罪。被告所持有之毒品海洛因、安非他命，係供其自己
    施用，故其持有之低度行為應為施用之高度行為所吸收，均不另論罪。其先後多
    次施用第一級毒品海洛因及施用第二級毒品安非他命之行為，均時間密接、犯罪
    構成要件相同，顯均係基於概括犯意反覆為之，均應依連續犯之規定各論以一罪
    ，並均加重其刑。被告所犯上開二罪間，犯意各別，罪名有異，應予分論併罰。
    公訴人雖僅起訴被告於九十年一月十一日二十三時五十分回溯七十二小時內之某
    時許，施用第一級毒品海洛因一次及自八十九年十月間起至九十年一月八日止，
    連續施用第二級毒品安非他命多次，就其餘犯罪事實未經起訴，惟被告其餘施用
    毒品部分，既與起訴事實有連續犯之裁判上一罪關係，為起訴效力所及，本院自
    應併予審理。爰審酌被告無視於毒品對於自身健康之戕害及國家對於杜絕毒品犯
    罪之禁令，惡性非輕，及其施用毒品之次數、期間、犯後坦承犯行、態度尚佳等
    一切情狀，量處如主文所示之刑，並定其應執行之刑，以資懲儆。扣案之海洛因
    二包（毛重分別約０˙七公克及○˙五公克）、安非他命一包（毛重約一‧七公
    克），係當場查獲之毒品，爰依毒品危害防治條例第十八條第一項前段規定宣告
    沒收銷燬之；扣案之海洛因空袋二只，為被告所有供施用第一級毒品所用之物；
    扣案之安非他命空袋一只、吸食器二組、酒精燈一具及橡皮管一條，為被告所有
    供施用第二級毒品所用之物；扣案之杓子一支，為被告所有供施用第一、二級毒
    品所用之物，均據被告供明，並經本院查明在卷，爰均依刑法第三十八條第一項
    第二款之規定宣告沒收。扣案之注射針筒一支，為被告之友人莊蓓輪所有，並非
    供被告施用第一級毒品所用之物，業據被告陳明在卷，且經本院當庭勘驗被告手
    臂及鼠蹊部，均未發現任何注射之痕跡，有勘驗筆錄附卷可稽，是該注射針筒既
    非被告所有，亦非違禁物，自不得為沒收之宣告，附此敘明。
據上論結，應依刑事訴訟法第二百九十九條第一項前段，毒品危害防制條例第十條第
一項、第二項、第十八條第一項前段、第二十條第三項前段，刑法第十一條前段、第
五十六條、第三十八條第一項第二款、第五十一條第五款，判決如主文。
中  華      民      國    九十      年      四      月     十六     日
                         臺灣臺中地方法院刑事第三庭
                             審判長法  官  唐 光 義
                                   法  官  張 智 雄
                                   法  官  黃 炫 中
右正本證明與原本無異。
如不服本判決，應於判決送達後十日內向本院提出上訴狀，上訴於臺灣高等法院臺中
分院( 須附繕本 )。
                                   書記官
中      華      民      國    九十      年      四      月     十七     日


司法院資訊處製作；財團法人民間司法改革基金會備份。
